【裁判字號】    90,易,574
【裁判日期】    900907
【裁判案由】    竊盜
【裁判全文】
台灣新竹地方法院刑事判決                            九十年度易字第五七四號
    公  訴  人  臺灣新竹地方法院檢察署檢察官
    被      告  丙○○
右列被告因竊盜案件，經檢察官提起公訴（九十年度偵字第三三○○號）暨同署檢察
官移
    主  文
丙○○毀越安全設備竊盜，未遂，處有期徒刑肆月，如易科罰金以參佰元折算壹日。
    事  實
一、丙○○前於民國八十三年間因背信罪及違反麻醉藥品管理條例案件，經本院分別
    判處有期徒刑七月、六年，均經台灣高等法院駁回上訴確定，並經檢察官聲請台
    灣高等法院裁定應執行刑六年六月，經送監執行至八十八年五月二十六日假釋出
    獄，應至九十一年六月二十七日假釋期間始屆滿。丙○○於假釋期間內猶不知悔
    改，意圖為自己不法之所有，於九十年五月二十八日凌晨二時十五分許，至新竹
    縣竹北市○○路六八六號甲○○所有甫裝潢完畢預備搬遷之建物（侵入建築物部
    分未據告訴），以石頭毀損該建物大門左後側為安全設備之玻璃窗後踰越進入甲○○上開建物內，搜尋財物著手竊盜。嗣因屋內無財物可竊及巡邏警車經過，丙○○始離開而屋外佯裝如廁，但仍為警查獲遭破壞之窗戶，因而循線查獲其竊盜
    犯行。
二、案經新竹縣警察局移請臺灣新竹地方法院檢察官檢察官偵查起訴。
    理  由
一、訊據被告丙○○矢口否認有何竊盜犯行，先辯稱僅以石頭砸被害人甲○○之上開
    建物之窗戶，但並未進入云云，旋又改稱，到底有無進入被害人屋內，因酒醉而
    不清楚云云。然查，被告於警訊及偵查中坦承，其為竊取財物以石頭毀損被害人
    房屋大門左後側之玻璃窗後進入屋內，搜尋財物，但未竊得任何財物，又因巡邏
    警車經過，始放棄竊盜至屋外佯裝小解等語，有警訊筆錄及檢察官訊問筆錄在卷
    可稽，核與被害人甲○○於警訊中指訴房屋遭破壞等情相符，被告上開自白與事
    實相符，且出於任意性，應為可採。故被告於本院審理時翻異前詞，辯稱，未進
    入被害人屋內云云，顯為卸責之詞不足採信。此外，復有現場照面六幀在卷可參
    ，本件事證明確，被告犯行洵堪認定，應予依法論科。
二、核被告所為係犯刑法第三百二十一條第二項、第一項第二款之毀越安全設備竊盜
    未遂罪。被害人上開房屋甫因裝潢完畢，尚未遷入居住，故不屬刑法第三百二十
    一條第一項第一款之住宅或有人居住之建築物，公訴人認被告之竊盜犯行亦有夜
    間侵入住宅之加重要件，容有誤會。被告已著手於犯罪行為之實行而不遂，為未
    遂犯，爰依刑法第廿六條規定減輕其刑。爰審酌被告於假釋期間猶不知安分守法
    ，仍於夜間侵入他人尚未搬遷使用之新居竊盜財物，幸該房屋內並無貴重財物，
    被告因而行竊未遂，但被告毀損被害人新居之窗戶玻璃進入竊盜，其不但使被害
    人需花費新台幣一千餘元修復窗戶而有財產上之損失，亦影響被害人心理上對於
    未來住居安全之擔憂，暨被告犯後仍推諉刑責態度尚非良好等一切情狀，量處如
    主文所示之刑，並諭知易科罰金之折算標準。扣案之Ｔ字型扳手係警員嗣後在被
    告所駕駛之車內查獲，業據新竹縣警察局刑事案件移送書記載明確，被告並否認
    該扳手為其所有及攜帶該扳手行竊，故並無證據證明上開扣案扳手被告所有及供
    被告犯罪所用之物，與沒收要件不符，故不為沒收之諭知。
三、併案意旨另以，被告於九十年五月三十一日十四時二十分在新竹縣竹北市○○街
    與中和街口為警盤查時，查獲持有被害人乙○○所有之中國石油股份有限公司加
    油票八十六張，因認被告涉有竊盜罪嫌。經查：被告於上開時、地為警查獲其持
    有被害人乙○○所有之加油票八十六張，雖據被告於警訊時坦承不諱，惟辯稱，
    油票係於同年月三十日上午十時許在新竹縣竹北市○○路竹北保齡球館內向一名
    不詳姓名、年籍之成年男子所購買等語。而被害人乙○○於檢察官訊問時亦證稱
    ，被告持有之油票係部分放在其住處內，部分在其妻皮包內（皮包亦在家中），
    連同一包數千元之零錢及金項鍊一同遺失，其認識丙○○，雖有時丙○○會將菜
    送至家門（丙○○之母親為菜販），但不曾進去其家中等語。是被告持有他人遺
    失之油票且僅坦承向他人買油票，並不足以認定被告有竊盜之犯行，而據被害人
    上開於偵查中之證述亦無法證明被告有竊盜之犯行，此外，復查無其他證據可證
    明被告所持有之油票為其竊取所得，因而難以認定有何竊盜罪嫌，故其犯行與本
    案並無裁判上一罪之連續犯關係，尚不為起訴效力所及，本院自難加以審究，應
    退回原併案檢察官另行偵結。
三、據上論斷，依刑事訴訟法第二百九十九條第一項前段，刑法第二十六條前段、第
    三百二十一條第二項、第一項第二款、第四十一條第一項前段，罰金罰鍰提高標
    準條例第二條，判決如主文。
本案經檢察官吳金棟到庭執行職務。
中      華      民      國    九十      年      九      月      七      日
                                臺灣新竹地方法院刑事第二庭
                                      法  官    黃  珮  禎
右正本證明與原本無異。
如不服本判決，應於判決送達後十日內向本院提出上訴狀( 應附繕本 )，上訴於
臺灣高等法院。
                                      書記官    汪  淑  菁
中      華      民      國    九十      年      九      月      七      日
附錄本判決論罪科刑法條全文
刑法第三百二十一條第二項、第一項第二款
 (加重竊盜罪)
犯竊盜罪而有左列情形之一者，處六月以上五年以下有期徒刑：
二  毀越門扇、牆垣或其他安全設備而犯之者。
前項之未遂罰之。


司法院資訊處製作；財團法人民間司法改革基金會備份。
